【裁判字號】    96,訴,3198
【裁判日期】    970620
【裁判案由】    毒品危害防制條例
【裁判全文】
臺灣高雄地方法院刑事判決              96年度訴字第3198號
公  訴  人  臺灣高雄地方法院檢察署檢察官
被      告  丁○○
指定辯護人  楊水柱律師
上列被告因毒品危害防制條例案件，經檢察官提起公訴（96年度
偵字第17590 號），本院判決如下：
    主  文
丁○○犯如附表一所示販賣第三級毒品共伍罪，各罪所處之刑及
沒收均如附表一所示；又犯如附表二所示轉讓第三級毒品共肆罪
，各罪所處之刑及沒收均如附表二所示。應執行有期徒刑貳拾年
。扣案如附表三編號一、二所示之物沒收；未扣案之販賣第三級
毒品所得之財物新臺幣萬肆仟肆佰元沒收，如全部或一部不能
沒收時，以其財產抵償之。
    事  實
一、丁○○明知愷他命（Ketamine，俗稱K 他命）係經公告列為
    毒品危害防制條例第2 條所規定之第三級毒品，非經許可，
    不得轉讓及販賣，竟意圖營利，分別基於販賣第三級毒品愷
    他命之犯意，於附表一所示時、地販賣愷他命予戊○○、賴
    秉紘（原名己○○）以營利（其賣出愷他命之時間、地點、
    數量及金額，均詳如附表一所載）。另分別基於轉讓第三級
    毒品愷他命之犯意，於附表二所示時、地，無償提供愷他命
    予丙○○、乙○○而轉讓之（其轉讓愷他命之時間、地點及
    數量，均詳如附表二所載）。嗣於民國96年6 月16日1 時35
    分許，為警在高雄市○○區○○路198 號6 樓之5 查獲，並
    扣得附表三所示之物，始查悉上情。
二、案經國防部憲兵司令部高雄憲兵隊報告臺灣高雄地方法院檢
    察署檢察官偵查起訴。
    理  由
一、證據能力部分：
  (一)被告丁○○及其辯護人否認證人戊○○、乙○○、丙○○於
    警詢中陳述之證據能力：
  1.按被告以外之人於司法警察（官）調查中所為之陳述，與審
    判中不符時，其先前之陳述具有較可信之特別情況，且為證
    明犯罪事實存否所必要者，得為證據，刑事訴訟法第159 條
    之2 定有明文。
  2.查證人戊○○於警詢中陳述：伊96年間向丁○○購買愷他命
    3 次，各買2 克約1,200 元等語（警二卷第16頁），核與其
    於本院審理時之具結證稱：伊向丁○○買過愷他命，時間約
    在1 年多前，大概2 、3 次等語（本院卷第134 、135 、13
    8 頁）大致相符，依上揭規定，證人戊○○警詢中之陳述自
    無證據能力，此時當以其於審理時之陳述為主。
  3.查證人乙○○於警詢中陳述：伊於96年3 、4 月間向丁○○
    購買愷他命共2 至3 次等語（警二卷第27頁），與其本院審
    理時具結證稱：伊向丁○○拿愷他命，大概2 至3 次，是丁○○免費提供伊施用等語（本院卷第143 、146 頁），已有
    前後陳述不符之情形，本院審酌乙○○係經警通知到場接受
    詢問，並非以拘提方式到案，其在警詢中所為之陳述，客觀
    環境下程序上較少會受到強暴、脅迫、詐欺、利誘或收買等
    外力之影響，其陳述較趨於真實；且較無來自被告在庭壓力
    而做出迴避對被告不利之證述，或因不想生事乃虛構事實而
    為陳述，堪認其警詢之陳述，客觀上具有較可信之特別情況
    。至證人乙○○於本院審理時陳稱伊在警詢中很想睡覺，所
    以意識不清楚等語（本院卷第141 頁），惟參酌其在警詢中
    尚可對警方陳述伊姊姊丙○○向丁○○購買毒品之事（警二
    卷第28頁），且觀其筆錄所載之前後問答，亦無答非所問之
    情形，應認尚無意識不清之情形。綜上所述，證人乙○○於
    警詢之陳述，客觀上具有較可信之特別情況，且就檢察官起
    訴之販賣愷他命犯罪事實而言，亦為必要關鍵之證據，係證
    明犯罪事實必要之證據，依上揭規定，證人乙○○警詢中之
    陳述，應得為證據。
  4.查證人丙○○於警詢中陳述：伊於96年5 月間，以600 至70
    0 元之價格，向丁○○購買愷他命共7 至8 次等語（警二卷
    第27頁），然其於本院審理時先具結證稱：伊向丁○○買愷
    他命，大概2 次，一次買幾百元，幾百元可以買1 克的愷他
    命（本院卷第150 頁），又改稱：伊跟丁○○是很好的朋友
    ，是丁○○免費提供伊施用等語（本院卷第151 頁），就是
    否有向丁○○購買愷他命一節，其警詢之陳述已與其審理中
    後改稱之陳述不相符合，本院審酌證人丙○○之所以到高雄
    憲兵隊接受詢問，乃因乙○○先向警方告知丙○○亦有向丁○○購毒一事，而丙○○係受乙○○通知後，自願主動到高
    雄憲兵隊說明案情，而非以通知書或拘票使其到場（警二卷
    第34頁），其在警詢中所為之陳述，客觀環境下程序上較少
    會受到強暴、脅迫、詐欺、利誘或收買等外力之影響，其陳
    述較趨於真實，較無來自被告在庭壓力而做出迴避對被告不
    利之證述，或因不想生事乃虛構事實而為陳述，堪認其警詢
    之陳述，客觀上具有較可信之特別情況。綜上所述，證人丙○○於警詢之陳述，客觀上具有較可信之特別情況，且就檢
    察官起訴之販賣愷他命犯罪事實而言，亦為必要關鍵之證據
    ，係證明犯罪事實必要之證據，依上揭規定，證人丙○○警
    詢中之陳述，應得為證據。
  (二)本判決後述所引用之證據資料，其中傳聞證據部分，縱無刑
    事訴訟法第159 條之1 至第159 條之4 或其他規定之傳聞證
    據例外情形，亦因檢察官及被告、辯護人或同意可作為證據
    使用，或未聲明異議，依刑事訴訟法第159 條之5 第1 項、
    第2 項之規定，本院審酌該證據作成之情況，認為適當，應
    得為證據。
二、實體部分：
  (一)販賣第三級毒品愷他命部分：訊據被告矢口否認有何販賣愷
    他命之犯行，辯稱：伊不曾販賣愷他命予戊○○及賴秉紘云
    云。經查：
  1.被告分別於附表一編號一、二所示時、地，以附表一編號一
    、二所示價格販賣愷他命予戊○○等情，業據證人戊○○於
    本院審理時具結證稱：伊1 年多前曾向被告買過愷他命，買
    過2 、3 次，第1 次與第2 次間隔幾個禮拜，第1 次交易地
    點在高雄市○○路與新田路之間的中華路上，第2 次在高雄
    市，每次均買2 克1,20 0元。伊不確定有無買第3 次，伊每
    次向被告買愷他命，都是由另一名男子交付毒品給伊，該男
    子會問伊是不是「恩仔」（即被告）的朋友，伊說是，該男
    子就會拿毒品給伊，並向伊收錢等語（本院卷第134 、135
    頁）明確。
  2.被告分別於附表一編號三、四、五所示時、地，以附表一編
    號三、四、五所示價格販賣愷他命予賴秉紘等情，業據證人
    賴秉紘於偵訊時證稱：伊於96年5 月間，請被告幫伊買愷他
    命，買3 次，1 次均20克，第1 次買10,000元，第2 次12,0
    00元，第3 次10,000元至12,000元等語（偵卷第44頁），於
    本院審理時具結證稱：伊知道被告有管道可以拿到愷他命，
    伊就請被告幫伊買，大概3 、4 次，伊記不得詳細次數，數
    量均20克，被告都是在南華路198 號6 樓之5 將愷他命交給
    伊等語（本院卷第154 至156 頁、158 頁）明確。雖證人賴
    秉紘稱伊不是向被告購買愷他命，而是請被告幫伊買，算是
    與被告一起合買愷他命等語（本院卷第156 頁），惟此與被
    告供述：伊沒有幫賴秉紘買過毒品等語（偵卷第50頁），及
    其於警詢中陳稱：伊有向被告購買愷他命等語（警一卷第19
    頁）均有未合，且證人賴秉紘又稱：伊與被告一起出錢買愷
    他命，伊先交錢給被告，由被告去向上游買，被告買完後都
    是在高雄市○○區○○路198 號6 樓之5 將愷他命交給伊。
    伊不知道是不是被告自己在賣愷他命，被告說要去拿愷他命
    ，伊就想跟被告一起買等語（本院卷第155 、156 頁），顯
    見賴秉紘並未與被告一同至交易地點向賣家購買毒品，而係
    其交付價金予被告，再向被告拿取毒品，此等行為實係買賣
    之行為，證人賴秉紘辯稱合資購買無非係為被告脫罪之詞，
    難以採信。
  3.邇來政府為杜絕毒品氾濫，毒害人民甚深，再三宣導教民眾
    遠離毒品、媒體之報導既深且廣，對於毒品之禁絕，應為民
    眾所熟悉。又政府對於查緝施用、轉讓及販賣毒品無不嚴格
    執行，且販賣毒品罪更係重罪，設若無利可圖，衡情一般持
    有毒品者，當不致輕易將持有毒品交付他人。況第三級毒品
    愷他命價格不貲，且販賣三級毒品係違法行為，非可公然為
    之，亦無公定之價格，不論任何包裝，均可任意分裝增減分
    量，每次買賣價量，亦可能隨時依雙方間之關係深淺、資力
    、需求量及對行情之認知、來源是否充裕、查緝是否嚴緊，
    購買者被查獲時供述購買對象之可能性風險之評估等，因而
    異其標準，並隨時機動調整，非可一概而論，是販賣之利得
    ，除經坦承犯行或價量俱臻明確外，委難查得實情，販賣之
    人從價差或量差中牟利方式雖異，其意圖營利之非法販賣行
    為則一，茍無任何利益可圖，被告實無甘冒風險，在與證人
    戊○○、賴秉紘非至親之下，願將毒品無償交付之理。從而
    ，被告丁○○應有從中賺取差額利潤以圖利之意圖及事實，
    其主觀上確有牟利意圖，應堪認定。
  4.綜上所述，被告意圖營利，分別於附表一所示時、地，以附
    表一所示價格販賣愷他命予戊○○、賴秉紘等情，業據證人
    戊○○、賴秉紘證述明確。證人賴秉紘雖證稱與被告合買愷
    他命云云，然係為被告脫罪之詞；被告猶執前詞否認，企圖
    卸責，均難以採信。此外，扣案如附表三編號一、二所示之
    物品，經鑑定含有第三級毒品愷他命之成份，有如附表編號
    一、二所示之鑑定書在卷足憑（警二卷第56頁）。本件事證
    明確，被告上開販賣愷他命之犯行，均堪認定。
  (二)轉讓第三級毒品愷他命部分：被告於附表二所示時、地無償
    轉讓如附表二所示數量之愷他命予丙○○、乙○○之犯罪事
    實，業據被告於本院審理時坦承不諱（本院卷第153 、162
    頁），核與證人丙○○、乙○○於本院審理時之結證內容（
    本院卷第143 、150 頁）相符，復有如附表三編號一、二所
    示之愷他命扣案可資佐證，足認被告之自白與事實相符，應
    堪置信。本件事證明確，被告上開轉讓愷他命之犯行，均堪
    認定。
三、論罪科刑：
  (一)查Ketamine（愷他命，俗稱K 他命）為毒品危害防制條例第
    2 條第2 項第3 款所規定列管之第三級毒品。核被告上開所
    為，分別係犯毒品危害防制條例第4 條第3 項販賣第三級毒
    品罪及同條例第8 條第3 項轉讓第三級毒品罪。
  (二)證人戊○○雖稱伊向被告購買愷他命，均係由另一名男子交
    付毒品給伊，並向伊收取價金等語（本院卷第134 、135 頁
    ），惟除此之外，本院尚乏其他積極證據證明該年籍、姓名
    均不詳之男子，就販賣第三級毒品愷他命之犯行與被告有何
    犯意聯絡，是自不得逕認被告有何與該男子共同販賣第三級
    毒品愷他命之情事，而論以被告共同正犯，附此敘明。
  (三)公訴人雖認被告販賣第三級毒品予丙○○、乙○○，亦涉犯
    販賣第三級毒品罪，惟被告堅決否認有何販賣愷他命予丙○○、乙○○之犯行，辯稱：伊係免費提供愷他命予丙○○、
    乙○○等語，經查：證人丙○○先於警詢時證稱：伊於96年
    5 月間，以1 克600 至700 元之價格，向被告購買愷他命共
    7 至8 次，交易地點在伊承租之中華四路302 號3 樓之4 租
    屋處等語（警二卷第27頁），然嗣於本院審理時具結證稱：
    伊於96年初向被告愷他命，大概2 次，一次買幾百元，幾百
    元可以買1 克的愷他命，交易地點在伊承租之中華四路302
    號3 樓之4 租屋處等語（本院卷第150 頁），證人丙○○就
    其向被告購買毒品之細節，除就交易地點前後證述一致外，
    就購買之時間、次數前後證述均有落差，而證人丙○○接受
    警詢之時間迄今已相距約1 年，人之記憶固然會有隨時間經
    過而記憶不清或混淆之情形，然向特定人購買毒品，次數究
    竟係幾次，應不會差距甚大，然證人丙○○就向被告購買愷
    他命之次數，前後證述之次數實有差距，證人丙○○究竟有
    無向丁○○購買愷他命，實非無疑，自不得以有疑之單一證
    人證述，作為認定被告犯販賣第三級毒品罪之唯一基礎。次
    查：證人乙○○先於警詢時證稱：伊於96年3 、4 月間，以
    1 克700 至800 元之價格，向被告購買愷他命共2 至3 次等
    語（警二卷第27頁）；然於本院審理時具結證稱：伊沒有向
    被告購買過愷他命，伊是於96年間向被告拿過2 至3 次愷他
    命，第1 次在高雄市○○路、新田路附近，拿1 公克之愷他
    命。第2 次也是在中華路附近，伊忘記拿多少數量之愷他命
    。伊忘記有無向被告拿第3 次愷他命等語（本院卷第143 頁
    ），前後所述已有不符，雖證人乙○○於警詢之陳述具有證
    據能力，業如前述，惟其證明力為何，仍值商榷，而本件尚
    乏其他補強證據，證明被告確有販賣愷他命予乙○○之事實
    ，又販賣第三級毒品，係屬重罪，自應採取嚴格之證據，自
    不得以有疑之單一證人證述，作為認定被告犯販賣第三級毒
    品罪之唯一基礎。綜上所述，公訴人所認，尚有未合，惟因
    販賣第三級毒品與轉讓第三級毒品之基本社會事實同一，本
    院自應加以審理，並依法變更起訴法條。另就被告販賣愷他
    命予賴秉紘部分，雖公訴人起訴被告係涉犯運輸第三級毒品
    罪，惟起訴書犯罪事實業已論及買賣第三級毒品愷他命之價
    金及交付第三級毒品愷他命之行為，本院自得予以審理，且
    運輸第三級毒品罪與販賣第三級毒品罪係屬同一法條，尚無
    變更起訴法條之問題，附此敘明。
  (四)又被告上開所犯販賣及轉讓第三級毒品罪，均係各別起意，
    應予分論併罰。至檢察官認被告所犯販賣第三級毒品犯行，
    係集合犯之包括一罪關係，惟刑法修正施行後之多次販賣及
    施用毒品之犯行，應採一罪一罰原則，再就刑法修正施行後
    之數罪，與修正前依連續犯規定所論之一罪，數罪併罰，合
    併定其應執行之刑（最高法院96年度第9 次刑事庭會議決議
    要旨參照），因此，被告縱有多次販賣第三級毒品愷他命之
    犯行，應分別採證論罰，方為適法。
  (五)爰審酌被告意圖獲利而販賣第三級毒品，嚴重影響人民生命
    、身體、財產權益，實應重懲，又無償轉讓第三級毒品，亦
    有非是，復犯後猶未能坦承犯行，犯後態度非佳，及審酌其
    販毒、轉讓之次數、獲利情形、犯罪之手段、動機、目的等
    一切情狀，分別量處如附表一、二「所犯罪名及宣告刑」欄
    所示之刑，並依刑法第51條第5 款規定，定其應執行之刑如
    主文所示，以資懲儆。
  (六)沒收部分：
  1.按毒品危害防制條例雖無處罰單純持有第三級毒品之規定，
    惟愷他命既屬第三級毒品，且依該條例之規定，凡製造、運
    輸、販賣、引誘他人施用及轉讓第三級毒品者，均有處罰明
    文，足證上開扣案之第三級毒品愷他命，應屬違禁物甚明，
    僅以單純持有此類毒品，可罰性較低，依比例原則，予以除
    罪化而已（最高法院90年臺非字第121 號、92年臺非字第13
    8 號判決意旨參照），附此敘明。至扣案如附表三編號一、
    二所示之物品，經送驗結果，均含有第三級毒品愷他命之成
    分，均屬違禁物，業如前述，因毒品危害防制條例第18條第
    1 項前段僅規定第一級、第二級毒品沒收銷燬之，而同條項
    中段之規定「沒入銷燬之」，乃屬行政罰之性質，僅能由查
    獲機關以行政處分之「沒入銷燬」程序處理，要不得由法院
    諭知「沒收銷燬」之刑事處分，故前開扣得之愷他命3 包，
    自無從由法院依該條項規定諭知沒入銷燬；至毒品危害防制
    條例第19條第1 項固規定犯第4 條之罪者，其供犯罪所用或
    因犯罪所得之財物應沒收，惟該條既未特別規定「不問屬於
    犯人與否，沒收之」等語，依該條沒收之物自應以屬於犯人
    者為限（最高法院93年臺上字第3263號判決意旨參照），是
    依毒品危害防制條例第19條第1 項沒收之物，須以屬犯人所
    有且供犯罪所用或因犯罪所得之財物為限，與刑法第38條第
    1 項第1 款違禁物不問屬於犯人與否均沒收之規定相較之下
    ，二者沒收之要件全然不同，則毒品危害防制條例第19條第
    1 項有關沒收之規定，尚難認為係刑法第38條第1 項第1 款
    之特別規定。故扣案如附表三編號一、二所示之愷他命既屬
    違禁物，即無須再審酌該項毒品是否為犯人所有且供犯罪之
    用，應逕依刑法第38條第1 項第1 款之規定宣告沒收，至鑑
    驗耗損之毒品因已滅失，即無庸併予宣告沒收。而各該包裝
    袋上殘有微量愷他命毒品，如予析離，虛耗成本而無實益，
    應與毒品整體同視，依刑法第38條第1 項第1 款規定宣告沒
    收。
  2.再按犯毒品危害防制條例第4 條之罪者，其供犯罪所用或因
    犯罪所得之財物，均沒收之，如全部或一部不能沒收時，追
    徵其價額或以其財產抵償之，毒品危害防制條例第19條第1
    項定有明文；而依該項規定宣告沒收者，以屬於被告所有之
    供犯罪所用或因犯罪所得之物為限，扣案如附表三編號五所
    示之仟元紙鈔5 張，被告否認為販毒所得，無證據證明確係
    販毒所得或所用之物，故不予宣告沒收，然其本件販毒所得
    ，如附表一所示核有至少34,400（1,200 ＋1,200 ＋10,000
    ＋12,000＋10,000＝34,400）元，應予沒收，如全部或一部
    不能沒收時，以其財產抵償之。
  3.另扣案之附表三編號三之甲基安非他命、編號四之搖頭丸，
    雖係違禁物，惟與本件犯罪無關，且業經檢察官以另案偵查
    ，亦宜由檢察官另為適法之處理；扣案如附表三編號五至十
    二所示之物，雖係被告所有之物，業據被告坦承在卷（警一
    卷第5 頁），惟依被告所述係作為附表三所示用途使用（本
    院卷第162 頁），尚乏積極之證據證明上開物品與被告本件
    販賣毒品有何直接關聯，且非義務沒收之物，爰均不予宣告
    沒收。
據上論斷，應依刑事訴訟法第299 條第1 項前段、第300 條，毒
品危害防制條例第4 條第3 項、第8 條第3 項、第19條第1 項，
刑法第11條、第51條第5 款、第38條第1 項第1 款，判決如主文
。
本案經檢察官甲○○到庭執行職務。
中    華    民    國    97    年    6    月    20    日
                  刑事第十庭    審判長 法  官  何秀燕
                                       法  官  林揚奇
                                       法  官  顏銀秋
上正本證明與原本無誤。
如不服本判決，應於判決送達後10日內，向本院提出上訴狀，並
應敘述具體理由，如未敘述上訴理由者，應於上訴期間屆滿後20
日內補提理由書狀於本院（切勿逕送上級法院）。
中    華    民    國    97    年    6    月    20    日
                                       書記官  董明惠
附錄論罪科刑法條：
毒品危害防制條例第4條第3項
製造、運輸、販賣第三級毒品者，處5 年以上有期徒刑，得併科
新臺幣5 百萬元以下罰金。
毒品危害防制條例第8條第3項
轉讓第三級毒品者，處3 年以下有期徒刑，得併科新臺幣30萬元
以下罰金。
未扣案之販賣第三級毒品所得之財物新臺幣捌萬伍仟元沒收
，如全部或一部不能沒收時，以其財產抵償之。
附表一：
┌──┬─────┬───────┬────┬─────┬───┬────────┐
│編號│ 販毒時間 │ 交易地點     │販毒對象│ 販毒所得 │ 數量 │  罪名及宣告刑  │
│    │          │              │        │（新臺幣）│      │                │
├──┼─────┼───────┼────┼─────┼───┼────────┤
│一  │96年間某日│高雄市○○路與│ 戊○○ │  1,200   │   2g │犯販賣第三級毒品│
│    │          │新田路間之中華│        │          │      │罪，處有期徒刑伍│
│    │          │路附近        │        │          │      │年，扣案如附表三│
│    │          │              │        │          │      │編號一、二所示之│
│    │          │              │        │          │      │物沒收；未扣案之│
│    │          │              │        │          │      │販賣第三級毒品所│
│    │          │              │        │          │      │得之財物新臺幣壹│
│    │          │              │        │          │      │仟貳佰元沒收，如│
│    │          │              │        │          │      │全部或一部能沒收│
│    │          │              │        │          │      │時，以其財產抵償│
│    │          │              │        │          │      │之。            │
├──┼─────┼───────┼────┼─────┼───┼────────┤
│二  │96年間某日│高雄市不詳地點│ 戊○○ │  1,200   │   2g │犯販賣第三級毒品│
│    │          │              │        │          │      │罪，處有期徒刑伍│
│    │          │              │        │          │      │年，扣案如附表三│
│    │          │              │        │          │      │編號一、二所示之│
│    │          │              │        │          │      │物沒收；未扣案之│
│    │          │              │        │          │      │販賣第三級毒品所│
│    │          │              │        │          │      │得之財物新臺幣壹│
│    │          │              │        │          │      │仟貳佰元沒收，如│
│    │          │              │        │          │      │全部或一部能沒收│
│    │          │              │        │          │      │時，以其財產抵償│
│    │          │              │        │          │      │之。            │
├──┼─────┼───────┼────┼─────┼───┼────────┤
│三  │96年5 月間│高雄市○○路  │ 賴秉紘 │  10,000  │   20g│犯販賣第三級毒品│
│    │某日      │198號6樓之5   │        │          │      │罪，處有期徒刑伍│
│    │          │              │        │          │      │年，扣案如附表三│
│    │          │              │        │          │      │編號一、二所示之│
│    │          │              │        │          │      │物沒收；未扣案之│
│    │          │              │        │          │      │販賣第三級毒品所│
│    │          │              │        │          │      │得之財物新臺幣壹│
│    │          │              │        │          │      │萬元沒收，如全部│
│    │          │              │        │          │      │或一部能沒收時，│
│    │          │              │        │          │      │以其財產抵償之。│
│    │          │              │        │          │      │                │
├──┼─────┼───────┼────┼─────┼───┼────────┤
│四  │96年5 月間│高雄市○○路  │ 賴秉紘 │  12,000  │   20g│犯販賣第三級毒品│
│    │某日      │198號6樓之5   │        │          │      │罪，處有期徒刑伍│
│    │          │              │        │          │      │年，扣案如附表三│
│    │          │              │        │          │      │編號一、二所示之│
│    │          │              │        │          │      │物沒收；未扣案之│
│    │          │              │        │          │      │販賣第三級毒品所│
│    │          │              │        │          │      │得之財物新臺幣壹│
│    │          │              │        │          │      │萬貳仟元沒收，如│
│    │          │              │        │          │      │全部或一部能沒收│
│    │          │              │        │          │      │時，以其財產抵償│
│    │          │              │        │          │      │之。            │
├──┼─────┼───────┼────┼─────┼───┼────────┤
│五  │96年5 月間│高雄市○○路  │ 賴秉紘 │ 10,000至 │  20g │犯販賣第三級毒品│
│    │某日      │198號6樓之5   │        │ 12,000   │      │罪，處有期徒刑伍│
│    │          │              │        │          │      │年，扣案如附表三│
│    │          │              │        │          │      │編號一、二所示之│
│    │          │              │        │          │      │物沒收；未扣案之│
│    │          │              │        │          │      │販賣第三級毒品所│
│    │          │              │        │          │      │得之財物新臺幣壹│
│    │          │              │        │          │      │萬元沒收，如全部│
│    │          │              │        │          │      │或一部能沒收時，│
│    │          │              │        │          │      │以其財產抵償之。│
│    │          │              │        │          │      │                │
└──┴─────┴───────┴────┴─────┴───┴────────┘
附表二：
┌──┬─────┬──────────┬────┬───┬───────┐
│編號│  時  間  │     地   點        │轉讓對象│ 數量 │ 罪名及宣告刑 │
├──┼─────┼──────────┼────┼───┼───────┤
│一  │96年年初某│高雄市○○○路302 號│ 丙○○ │   1g │犯轉讓第三級毒│
│    │日        │3 樓之4             │        │      │品罪，處有期徒│
│    │          │                    │        │      │刑陸月，扣案如│
│    │          │                    │        │      │附表三編號一、│
│    │          │                    │        │      │二所示之物沒收│
│    │          │                    │        │      │。            │
├──┼─────┼──────────┼────┼───┼───────┤
│二  │96年年初某│高雄市○○○路302 號│ 丙○○ │   1g │犯轉讓第三級毒│
│    │日        │3 樓之4             │        │      │品罪，處有期徒│
│    │          │                    │        │      │刑陸月，扣案如│
│    │          │                    │        │      │附表三編號一、│
│    │          │                    │        │      │二所示之物沒收│
│    │          │                    │        │      │。            │
├──┼─────┼──────────┼────┼───┼───────┤
│三  │96年3、4月│ 高雄市○○路、新田 │ 乙○○ │  1g  │犯轉讓第三級毒│
│    │間某日    │ 路附近             │        │      │品罪，處有期徒│
│    │          │                    │        │      │刑陸月，扣案如│
│    │          │                    │        │      │附表三編號一、│
│    │          │                    │        │      │二所示之物沒收│
│    │          │                    │        │      │。            │
├──┼─────┼──────────┼────┼───┼───────┤
│四  │96年3、4月│ 高雄市○○路某處   │ 乙○○ │  1g  │犯轉讓第三級毒│
│    │間某日    │                    │        │      │品罪，處有期徒│
│    │          │                    │        │      │刑陸月，扣案如│
│    │          │                    │        │      │附表三編號一、│
│    │          │                    │        │      │二所示之物沒收│
│    │          │                    │        │      │。            │
└──┴─────┴──────────┴────┴───┴───────┘
附表三：
┌──┬────────┬──────┬──────────┬──────────┐
│編號│   名     稱    │   用   途  │     鑑定內容       │      鑑定書文號    │
├──┼────────┼──────┼──────────┼──────────┤
│一  │愷他命8包       │            │均檢出愷他命成份（其│憲兵司令部刑事鑑識中│
│    │（毛重共14.20公 │            │中2包淨重0.3142克， │心96年6月26日安鑑字 │
│    │  克）          │            │取樣0.0674克已鑑析用│第0000000000號鑑定書│
│    │                │            │罄，餘0.2468克；另6 │                    │
│    │                │            │包淨重10.9748克，取 │                    │
│    │                │            │樣0.1806克已鑑析用罄│                    │
│    │                │            │，餘10.7942克）     │                    │
├──┼────────┼──────┼──────────┼──────────┤
│二  │ 愷他命1瓶      │            │檢出愷他命成份      │憲兵司令部刑事鑑識中│
│    │（毛重5.57公克）│            │（淨重1.9183克，取樣│心96年6月26日安鑑字 │
│    │                │            │0.2131克已鑑析用罄，│第0000000000號鑑定書│
│    │                │            │餘1.7052克）        │                    │
├──┼────────┼──────┼──────────┼──────────┤
│三  │ 甲基安非他命3包│            │檢出甲基安非他命成份│憲兵司令部刑事鑑識中│
│    │（毛重6.58公克）│            │（淨重3.9724克，取樣│心96年6月26日安鑑字 │
│    │                │            │0.1581克已鑑析用罄，│第0000000000號鑑定書│
│    │                │            │餘3.8143克）        │                    │
├──┼────────┼──────┼──────────┼──────────┤
│四  │搖頭丸3包       │            │檢出MDMA成份        │憲兵司令部刑事鑑識中│
│    │（內有19顆，毛重│            │（淨重6.7341克，取樣│心96年6月26日安鑑字 │
│    │共7.95公克）    │            │0.4909克已鑑析用罄，│第0000000000號鑑定書│
│    │                │            │餘6.2432克）        │                    │
├──┼────────┼──────┼──────────┼──────────┤
│五  │千元紙鈔5張     │零用錢      │                    │                    │
├──┼────────┼──────┼──────────┼──────────┤
│六  │盤子、卡片、吸管│吸食毒品    │                    │                    │
│    │2組             │            │                    │                    │
├──┼────────┼──────┼──────────┼──────────┤
│七  │小型夾鍊袋1包   │裝毒品      │                    │                    │
├──┼────────┼──────┼──────────┼──────────┤
│八  │電子磅秤2臺     │秤毒品重量  │                    │                    │
├──┼────────┼──────┼──────────┼──────────┤
│九  │NOKIA牌行動電話2│個人用品    │                    │                    │
│    │支              │            │                    │                    │
├──┼────────┼──────┼──────────┼──────────┤
│十  │玻璃球2支、削尖 │吸食毒品    │                    │                    │
│    │吸管1支         │            │                    │                    │
├──┼────────┼──────┼──────────┼──────────┤
│十一│吸食用水車2臺   │吸食毒品    │                    │                    │
│    │                │            │                    │                    │
├──┼────────┼──────┼──────────┼──────────┤
│十二│記事簿1本       │紀錄網路遊戲│                    │                    │
└──┴────────┴──────┴──────────┴──────────┘


司法院資訊處製作；財團法人民間司法改革基金會備份。
